最高法院刑事判決　　　　　　　九十六年度台非字第一五二號
上　訴　人　最高法院檢察署檢察總長
被　　　告　甲○○
上列上訴人因被告恐嚇案件，對於台灣高等法院中華民國九十五
年八月九日第二審確定判決（九十五年度上易字第八六六號，起
訴案號：台灣桃園地方法院檢察署九十三年度偵字第一三六四五
號），認為部分違法，提起非常上訴，本院判決如下：
    主  文
原判決及第一審判決關於甲○○部分均撤銷。
甲○○共同意圖為自己不法之所有，以恐嚇使人將本人之物交付
，處有期徒刑拾月。鐵條壹支沒收之。
    理  由
非常上訴理由稱：「一、按判決不適用法則或適用不當者，為違
背法令。次按受有期徒刑之執行完畢，或受無期徒刑或受有期徒
刑一部之執行而赦免後，五年以內再犯有期徒刑以上之罪者，為
累犯，刑事訴訟法第三百七十八條及修正前刑法第四十七條分別
定有明文。而被告有應併合處罰之數罪，經法院分別判處有期徒
刑確定，其中一罪之有期徒刑先執行期滿後，法院經檢察官之聲
請，以裁定定其數罪之應執行刑確定後，其在未裁定前已先執行
之有期徒刑之罪，因嗣後合併他罪定應執行刑之結果，檢察官所
換發之執行指揮書，係執行應執行刑，其前已執行之有期徒刑部
分，僅應予扣除而不能認為已執行完畢，最高法院著有九十五年
度台非字第三二０號判決可資參照。二、查本件原審判決固認：
被告甲○○曾因偽造文書案件，經台灣桃園地方法院於八十八年
八月三十日以八十八年度易字第八九號判決，判處有期徒刑六月
，而於八十八年九月二十七日確定，並於八十九年二月八日執行
完畢，而駁回上訴論處累犯。然被告於該案裁判確定前，自八十
六年六月間某日起至同年八月五日止，因施用海洛因毒品犯肅清
煙毒條例第九條第一項之罪，並經該院於八十九年十二月十八日
以八十六年度訴字第一五七七號刑事判決判處有期徒刑三年五月
確定，上開二罪，更經前揭法院於九十五年三月二十三日以九十
五年度聲字第七二一號裁定定應執行刑有期徒刑三年十月確定，
被告且於九十年六月二十五日入監執行，嗣經假釋付保護管束於
九十二年四月二十三日出監，復因撤銷假釋，自九十三年十一月
三日起迄九十五年四月二十五日入監執行殘刑一年五月二十七日
，有被告全國刑案資料查註表、台灣桃園地方法院九十五年度聲
字第七二一號裁定、台灣嘉義監獄報請撤銷假釋報告表、法務部
核復撤銷假釋函、台灣桃園地方法院檢察署檢察官執行指揮書等
附卷可稽。揆諸上開說明，被告所犯之偽造文書罪雖形式上已執
行完畢，然既與煙毒案件合併定執行刑，且經撤銷假釋執行殘刑
，至九十五年四月二十九日始執行完畢，則被告所犯之偽造文書
罪自不得謂已於八十九年二月八日執行完畢，從而本件被告於九
十三年二月五日為恐嚇取財犯行時，因前案尚未執行完畢，即不
構成累犯。原審判決不察，仍駁回上訴依累犯論處，自有判決適
用法則不當之違背法令。三、案經確定，爰依刑事訴訟法第四百
四十一條、第四百四十三條提起非常上訴，以資糾正。」等語。
本院按判決不適用法則或適用不當者，為違背法令；又受有期徒
刑之執行完畢，或受無期徒刑或受有期徒刑一部之執行而赦免後
，五年以內再犯有期徒刑以上之罪者，為累犯，刑事訴訟法第三
百七十八條及修正前刑法第四十七條分別定有明文。而被告有應
併合處罰之數罪，經法院分別判處有期徒刑確定，其中一罪之有
期徒刑先執行期滿後，法院經檢察官之聲請，以裁定定其數罪之
應執行刑確定後，其在未裁定前已先執行之有期徒刑之罪，因嗣
後合併他罪定應執行刑之結果，檢察官所換發之執行指揮書，係
執行應執行刑，其前已執行之有期徒刑部分，僅應予扣除而不能
認為已執行完畢。經查本件被告甲○○於民國八十七年間因犯偽
造文書罪，經台灣桃園地方法院於八十八年九月二十七日以八十
八年度易字第八九號刑事判決判處有期徒刑六月確定，雖於八十
九年二月八日執行完畢。然被告於該案裁判確定前，自八十六年
六月間某日起至同年八月五日止，因施用海洛因毒品，犯肅清煙
毒條例第九條第一項之罪，並經該院於八十九年十二月十八日以
八十六年度訴字第一五七七號刑事判決判處有期徒刑三年五月確
定。上開二罪，經前揭法院於九十五年三月二十三日以九十五年
度聲字第七二一號裁定定應執行刑有期徒刑三年十月確定，被告
於九十年六月二十五日入監執行，嗣經假釋付保護管束於九十二
年四月二十三日出監。復因撤銷假釋，自九十三年十一月三日起
迄九十五年四月二十九日入監執行殘刑一年五月二十七日，有被
告全國刑案資料查註表、台灣桃園地方法院九十五年度聲字第七
二一號裁定、台灣嘉義監獄報請撤銷假釋報告表、法務部核復撤
銷假釋函、台灣桃園地方法院檢察署檢察官執行指揮書等附卷可
稽。揆之上開說明，被告所犯之偽造文書罪雖形式上已執行完畢
，然既與煙毒案件合併定執行刑，且經撤銷假釋執行殘刑，至九
十五年四月二十九日始執行完畢，則被告所犯之偽造文書罪自不
得謂已於八十九年二月八日執行完畢，從而本件被告於九十三年
二月五日犯恐嚇取財罪時，因前案尚未執行完畢，即不構成累犯
。第一審不察，仍宣告依累犯論處，原審未予糾正，仍予以維持
，自有判決適用法則不當之違背法令。案經確定，且不利於被告
，非常上訴意旨執以指摘，洵有理由。應由本院將原判決及第一
審判決關於甲○○部分均撤銷，另行判決如主文第二項所示，以
資救濟。
據上論結，應依刑事訴訟法第四百四十七條第一項第一款但書、
第三百條，刑法第二十八條、第三百四十六條第一項、第二百七
十七條第一項、第五十五條、第三十八條第一項第二款，罰金罰
鍰提高標準條例第一條前段，判決如主文。
中　　華　　民　　國　九十六　年　　六　　月   十五   日
                      最高法院刑事第九庭
                          審判長法官  洪　清　江
                                法官  石　木　欽
                                法官  李　伯　道
                                法官  林　勤　純
                                法官  陳　晴　教
      本件正本證明與原本無異
                                      書  記  官
中　　華　　民　　國　九十六　年　　六　　月　二十七　日
                                                H
刑法第三百四十六條第一項：
意圖為自己或第三人不法之所有，以恐嚇使人將本人或第三人之
物交付者，處六月以上、五年以下有期徒刑，得併科一千元以下
罰金
